# 请教陈版主有关减资的问题

提问人：chenlingao 时间：2013-12-13 22:23:54
陈版主，您好！A公司于 2000 年在中国成立，注册资本为 2000 万美元，当时汇率为8.0，折算实收资本为1.6亿人民币。 2013 年 12 月31 日，该公司减资 1000 万美元，假设当时汇率为6.0。由于实际投资时汇率为 8 ，而减资时汇率为 6 ，请教陈版主此时应该如何进行账务处理。另外，请问这个差额是否应该缴纳所得税？

回答人：chenyiwei
关于减少外币实收资本时的折算汇率问题，没有明确规定，我个人倾向于按照减资时点外币实收资本的加权平均折算汇率（＝（Σ外币实收资本各次到资日汇率）／外币实收资本原币金额）。这样减资前后报表上实收资本的折算汇率不变。 就你所说情况，建议减资时的账务处理： 借：实收资本 8000 万（＝ 1000 万 8 ） 贷：银行存款 6000 万（＝ 1000 万*6） 贷：资本公积 2000 万

提问人：chenlingao 时间：2013-12-13 23:09:57
非常感谢陈版主的宝贵建议，再请问陈版主这个投资方需纳所得税吗？

回答人：chenyiwei
我理解投资方应就收回款项（按当前汇率折合人民币金额）与原始投资成本之间的差额作为应纳税所得额计算纳税，如果为非居民纳税人的，被投资企业应有代扣代缴义务。

提问人：chenlingao 时间：2013-12-14 09:21:12
谢谢陈版主的精彩解答，不好意思再多问一句，被投资单位就该行为是否应纳税？如果需要纳税是不是按照计入资本公积的金额纳税，这样的话是不是减资时采用不同的汇率折算方法导致被投资企业缴纳的所得税不同？

回答人：chenyiwei
对被投资单位而言，属于与股东的资本性交易形成的资本公积。我个人理解无需就此纳税。

提问人：chenlingao 时间：2013-12-14 10:50:42
谢谢陈版主的精彩解答。还是有个小问题需要请教一下陈版主，您说“我理解投资方应就收回款项（按当前汇率折合人民币金额）与原始投资成本之间的差额作为应纳税所得额计算纳税，如果为非居民纳税人的，被投资企业应有代扣代缴义务。”请问这个差额是怎么计算的？就以此例来讲，是不是 1000 6-1000 8=-2000万，由于此项撤资行为亏损而不用纳税？

回答人：chenyiwei
应尚无全国统一的规定。建议与主管税务机关沟通确认。